---
title: "Test"
author: "Joshua Kock"
date: "11/10/2018"
output: 
  pdf_document: default
  html_document: 
    keep_md: yes
---

```{r setup, include=FALSE}
knitr::opts_chunk$set(echo = TRUE)

library(tidyverse)
library(here)
```

## Introducción:
Para el presente ejercicio utilizaremos datos de mamografia y cancer de seno disponibles libremente en https://www.kaggle.com/overratedgman/mammographic-mass-data-set, bajo la licencia de CC BY-NC-SA 4.0. Las pacientes fueron reclutados en el año 2007 midiendo variables relacionadas con la mamografia y posteriormente fueron sometidas a biopsia para definir la malignidad o no de los hallzagos imagenologico. Con los presentes datos realizaremos un modelo lineal generalizado logistico. La metodologia a implementar es:

(1) La exploracion inicial de la base de datos y las variables.
(2) La generacion de un Modelo lineal generalizado.
(3) La simplificacion del model (si aplica).
(4) El diagnostico del modelo.
(5) Ajuste del modelo (si es necesario)
(6) Conclusion.

En nuestro ejercicio vamos a establecer a _priori_ como mi variable respuesta la presencia o no de malignidad en la biopsia de seno.

Posteriormente, cargamos los datos del archivo llamado **cancer_seno** y le asignamos el nombre **ca_mama** a los datos; de esta forma se genera un objeto con el nombre gases. Dentro de R este objeto tendrá la característica de ser un dataframe.

```{r}
ca_mama <- read.csv(here("data", "cancer_seno.csv"), header = TRUE)
```

## Exploración de base de datos. 
Una vez cargada la base de datos exploramos su estructura con la función `str` "structure" y observamos que la base de datos contiene **5 variables** y **830 observaciones**. De igual manera procedo a cambiar el nombre de las variables al español con la función `names`.
```{r}
str(ca_mama)
names(ca_mama) <- c("edad", 
                    "forma", 
                    "margen",
                    "dens", 
                    "sev")
```
Una vez importada la base, hay que identificar si hay variables que faltan (datos perdidos), lo anterior lo hacemos con `is.na`, que hace parte del paquete **{base}**, en conjunto con la función de la familia `apply`. Con el resultado podemos concluir que no tenemos datos perdidos en mi data frame. 
```{r}
sapply(ca_mama,function(x) sum(is.na(x)))
```
Hacemos la tabla de las variables que hacen parte de la base de datos donde se explica que tipo tienen en R y el tipo de variable así como sus unidades.


Histograma de edad de los pacientes en la base de datos
```{r}
ca_mama %>%
  ggplot(aes(edad)) + 
  geom_histogram()
```

